【裁判字號】    96,訴,4798
【裁判日期】    970130
【裁判案由】    違反槍砲彈藥刀械管制條例
【裁判全文】
臺灣高雄地方法院刑事判決              96年度訴字第4798號
公  訴  人  臺灣高雄地方法院檢察署檢察官
被      告  乙○○
指定辯護人  本院公設辯護人  丙○○
上列被告因違反槍砲彈藥刀械管制條例案件，經檢察官提起公訴
（96年度偵字第21101 號），本院判決如下：
    主  文
乙○○未經許可，持有可發射子彈具有殺傷力之改造手槍，處有
期徒刑年，併科罰金新臺幣拾萬元，罰金如易服勞役，以新臺
幣壹仟元折算壹日。扣案如附表編號所示之仿WALTHER 廠PPK/
S 型半自動手槍改造槍枝（含彈匣壹個、槍枝管制編號：000000
0000號）壹支沒收。
    事  實
一、乙○○明知改造手槍及土造子彈係屬槍砲彈藥刀械管制條例
    所公告列管之物品，未經主管機關許可，不得持有，於民國
    96年6 月間某日，在臺南市○區○○路與金華路口，姓名、
    年籍均不詳綽號「阿豪」之成年男子，無償交付乙○○具殺
    傷力之改造手槍1 支（含彈匣1 個，係由仿WALTHER 廠PPK/
    S 型半自動手槍製造之槍枝、槍枝管制編號：0000000000）
    、9.0mm 土造子彈4 顆，乙○○未經許可而持有之。嗣於同
    年7 月22日上午10時許，楊天棋駕駛車牌號碼4827-NQ 號自
    小客車，行經高雄市○○區○○路與瑞源路口，任意變換車
    道經警攔查，發現乙○○精神緊張，同時在自小客車右前座
    扣得上開改造手槍1 支、彈匣1 個及土造子彈4 顆，始知悉
    上情。
二、案經高雄市政府警察局報告臺灣高雄地方法院檢察署檢察官
    偵查起訴。
    理  由
一、程序方面
    本院以下所引用之供述證據，被告及辯護人於本案審判程序
    中，同意作為證據，本院審酌各該證據均非違法蒐證取得之
    證據，依該供述作成情況作為證據應為適當，依刑事訴訟法
    第159 條之5 第1 項規定，應有證據能力。
二、實體方面
  (一)上揭事實，業據即被告乙○○坦承不諱，並有扣案附表編號
    所示仿WALTHER 廠PPK/S 型半自動手槍製造、具有殺傷力
    之改造槍枝1 支（含彈匣1 個、槍枝管制編號：0000000000
    號），及編號所示具有殺傷力之土造子彈4 顆（業經鑑定
    試射，僅餘彈殼）可證。又上開扣案物品經送內政部警政署
    刑事警察局以性能檢驗法鑑驗後，結果略以：送鑑改造手槍
    1 枝（槍枝管制編號：0000000000）認係仿WALTHER 廠PPK/
    S 型半自動手槍製造之槍枝，換裝土造金屬槍管而成之改造
    手槍，擊發功能正常，可供擊發適用之子彈，認具殺傷力。
    送鑑子彈4 顆，認均係具直徑約為9.0MM 土造金屬彈頭之土
    造子彈，經試射，均可擊發，認均具殺傷力。有該局96年8
    月29日刑鑑字第09601201191 號槍彈鑑定書、96年12月24日
    刑鑑字第0960181584號函在卷可憑。綜上事證，足認被告之
    自白與事實相符，可以採信，本案事證至為明確，被告犯行
    堪予認定，自應依法論科。
  (二)核被告乙○○所為，係違反槍砲彈藥刀械管制條例第8 條第
    4 項未經許可持有其他可發射子彈具有殺傷力之槍枝罪、及
    同條例第12條第4 項未經許可持有子彈罪。又被告係於同一
    時間，同一行為持有改造手槍、子彈，是其單一持有行為同
    時觸犯持有可發射子彈具有殺傷力之改造槍枝罪及持有子彈
    罪，為想像競合犯，應從較重之未經許可持有其他可發射子
    彈具有殺傷力之手槍罪論處。
  (三)爰審酌被告非法持有改造手槍及子彈，對於他人之身體、生
    命及社會治安、社會秩序造成潛在之危險與不安，犯後承認
    犯行，態度尚佳，且念及其並未持之用以犯罪，及其素行、
    智識程度、生活狀況、犯罪之動機、目的、手段等一切情狀
    ，量處如主文所示之刑。並就罰金部分諭知易服勞役之折算
    標準。
  (四)扣案如附表編號所示改造手槍1 支，係違禁物，應依刑法
    第38條第1 項第1 款規定宣告沒收；至附表編號所示土造
    子彈4 顆，業因送驗後經試射而擊發，且所遺留之彈殼已非
    屬違禁物，均不另予宣告沒收，併予敘明。
三、不另為無罪諭知部分：
  (一)公訴意旨另略以：被告除前揭經本院論罪科刑之部分外，其
    持有如附表編號所示之土造子彈2 顆，因認被告此部分行
    為亦涉犯槍砲彈藥刀械管制第12條第4 項未經許可持有具殺
    傷力之子彈罪嫌。
  (二)按犯罪事實應依證據認定之，無證據不得認定犯罪事實；又
    不能證明被告犯罪或其行為不罰者，應諭知無罪之判決，刑
    事訴訟法第154 條第2 項、第301 條第1 項分別定有明文。
  (三)被告就此部分雖亦坦認犯行，惟附表編號所示之土造子彈
    2 顆，經送驗後經試射因雖可擊發，但發射動能不足，認不
    具殺傷力，有內政部警政署刑事警察局96年8 月29日刑鑑字
    第09601201191 號槍彈鑑定書、96年12月24日刑鑑字第0960
    181584號函在卷可憑，是公訴人認被告持有附表編號所示
    子彈亦涉犯槍砲彈藥刀械管制條例第12條第4 項之罪，顯有
    誤會。惟公訴人既認被告此部分所為，與前開論罪科刑之未
    經許可持有改造手槍、子彈等罪部分，有想像競合犯之裁判
    上一罪關係，不另為無罪之諭知，附此敘明。
據上論斷，應依刑事訴訟法第299 條第1 項前段，槍砲彈藥刀械
管制條例第8 條第4 項、第12條第4 項，刑法第11條前段、第55
條、第42條第3 項、第38條第1 項第1 款，判決如主文。
本案經檢察官甲○○到庭執行職務。
中    華    民    國    97    年    1     月    30    日
                  刑事第十二庭  審判長  法  官  洪碩垣
                                        法  官  張  震
                                        法  官  施介元
以上正本證明與原本無異。
如不服本判決，應於判決送達後10日內，向本院提出上訴狀。
中    華    民    國    97    年    1     月    30    日
                                        書記官  謝群育
附錄本判決論罪科刑法條：
槍砲彈藥刀械管制條例第8條
未經許可，製造、販賣或運輸鋼筆槍、瓦斯槍、麻醉槍、獵槍、
空氣槍或第4 條第1 項第1 款所定其他可發射金屬或子彈具有殺
傷力之各式槍砲者，處無期徒刑或5 年以上有期徒刑，併科新臺
幣1 千萬元以下罰金。
未經許可，轉讓、出租或出借前項所列槍枝者，處 5 年以上有期
徒刑，併科新臺幣 1 千萬元以下罰金。
意圖供自己或他人犯罪之用，而犯前二項之罪者，處無期徒刑或
 7 年以上有期徒刑，併科新臺幣 1 千萬元以下罰金。
未經許可，持有、寄藏或意圖販賣而陳列第 1 項所列槍枝者，處
 3 年以上10年以下有期徒刑，併科新臺幣700 萬元以下罰金。
第 1 項至第 3 項之未遂犯罰之。
槍砲彈藥刀械管制條例第12條
未經許可，製造、販賣或運輸子彈者，處 1 年以上 7 年以下有
期徒刑，併科新台幣 500 萬元以下罰金。
未經許可，轉讓、出租或出借子彈者，處 6 月以上 5 年以下有
期徒刑，併科新台幣 300 萬元以下罰金。
意圖供自己或他人犯罪之用，而犯前二項之罪者，處 3 年以上
10 年以下有期徒刑，併科新台幣 700 萬元以下罰金。
未經許可，持有、寄藏或意圖販賣而陳列子彈者，處 5 年以下有
期徒刑，併科新台幣 300 萬元以下罰金。
第 1 項至第 3 項之未遂犯罰之。
附表：
┌──┬─────────────┬───┬───────────────┐
│編號│扣 案 物 品 名 稱         │數 量 │    沒  收  依  據            │
├──┼─────────────┼───┼───────────────┤
│    │仿WALTHER 廠PPK/S 型半自動│1支   │具殺傷力，係違禁物，應依刑法第│
│  │手槍之改造槍枝（含彈匣1 個│      │38條第1 項第1 款規定沒收      │
│    │、槍枝管制編號：0000000000│      │                              │
│    │號）                      │      │                              │
├──┼─────────────┼───┼───────────────┤
│  │直徑9.0MM土造子彈         │4顆   │均經試射認具有殺傷力，惟因試射│
│    │                          │      │而擊發，所遺留之彈殼已非違禁物│
│    │                          │      │，不予沒收                    │
├──┼─────────────┼───┼───────────────┤
│  │直徑9.0MM土造子彈         │2顆   │均經試射認無殺傷力，非違禁物，│
│    │                          │      │不予沒收                      │
└──┴─────────────┴───┴───────────────┘


司法院資訊處製作；財團法人民間司法改革基金會備份。
